【裁判字號】    88,自緝,33
【裁判日期】    890202
【裁判案由】    侵占
【裁判全文】
臺灣臺南地方法院刑事判決                          八十八年度自緝字第三三號
    自  訴  人  龍鳳汽車有限公司  設臺南市○○○路三三號
    代  表  人  李春生
    被      告  甲○○
右列被告因侵占案件，經自訴人提起自訴，本院判決如左：
    主  文
甲○○意圖為自己不法之所有，而侵占自己持有他人之物，處有期徒刑肆月。
    事  實
一、甲○○自民國八十七年九月一日起，向龍鳳汽車有限公司（以下簡稱為龍鳳公司
    ），承租該公司所有，車號ＰＲ－三五一號營業小客車一輛，作為經營計程車載
    客營業之用，並約定甲○○應給付租金每日新臺幣（下同）六百五十元，每五日
    繳付一次。詎甲○○自八十七年十月十九日起，即拒絕繳付租金，並改變持有之
    意思為所有之意思，將上開營業小客車侵占己用，迄龍鳳公司於八十七年十二月
    三十一日向臺灣臺南地方法院提起自訴，甲○○始於八十八年三月間委託他人返
    還上開營業小客車。
二、案經龍鳳公司提起自訴。
    理  由
一、訊據被告甲○○對於向自訴人龍鳳公司租用營業小客車，並自八十七年十月十九
    日起即未付租金，迄八十八年三月間始委託他人代為返還前開汽車等情均坦承不
    諱，經核與自訴人代表人李春生於本院所述相符，並有汽車租賃契約書影本一紙
    附卷可稽，被告前揭自白應堪信為真實。被告雖否認有侵占自訴人汽車之意思，
    然查，自訴人於八十七年十二月三十一日提起本件自訴後，被告於八十八年一月
    二十七日即曾出庭應訊，對於自訴人提起自訴主張對前開汽車之權利，自應知之
    甚詳，然被告仍繼續占有該汽車營利使用，非惟不思清償所積欠租金，且拒不返
    還所占有之汽車，直至八十八年三月份，始委託他人代為返還，其間被告係以所
    有之意思占有使用該汽車，顯然可認，被告空言否認有侵占之意思，要屬事後卸
    責之詞，不足採信，本件事證已臻明確，被告犯行可以認定。
二、核被告所為，係犯刑法第三百三十五條第一項之侵占罪。爰審酌被告租用自訴人
    所有之汽車營業，拒絕繳付租金，並以所有之意思占有使用將近五月，造成自訴
    人無法自行使用、亦無法出租該汽車營利之損失；被告於本院審理時坦承犯行，
    但否認犯意之態度；以及被告之品行、智識程度等一切情狀，量處如主文所示之
    刑，以資懲儆。
據上論斷，應依刑事訴訟法第二百九十九條第一項前段，刑法第三百三十五條第一項
，罰金罰鍰提高標準條例第一條前段，判決如主文。
本案經檢察官陳明進到庭執行職務。
中      華      民      國      八十九      年     二     月     二     日
                                      臺灣臺南地方法院刑事第四庭
                                          法  官  吳  坤  芳
右正本證明與原本無異。
如不服本判決，應於判決送達後十日內向本院提出上訴狀( 應附繕本 )。
                                          書記官  馬  愛  君
中      華      民      國      八十九      年     二     月     二     日
附錄論罪科刑法條：
第  335 條  意圖為自己或第三人不法之所有，而侵占自己持有他人之物者，處五年
            下有期徒刑、拘役或科或併科一千元以下罰金。
            前項之未遂犯罰之。


司法院資訊處製作；財團法人民間司法改革基金會備份。
